臺灣桃園地方法院刑事判決　　　　　　 94年度重訴緝字第3號
公　訴　人　臺灣桃園地方法院檢察署檢察官
被　　　告　丁○○
　　　　　　　　　　　(
選任辯護人　彭意森律師
上列被告因違反毒品危害防制條例案件，經檢察官提起公訴（92
年度偵字第9183號、9399號、10646 號、11601 號），本院判決
如下：
    主  文
丁○○共同運輸第一級毒品，處有期徒刑拾貳年。扣案之第一級
毒品海洛因磚伍塊（驗餘淨重合計壹仟柒佰伍拾貳點參參公克）
，及第一級毒品海洛因磚玖塊（驗餘淨重合計參仟壹佰柒拾參點
伍壹公克）均沒收銷燬之；扣案之波羅蜜干紙盒、香脆榴槤袋及
錫箔紙袋各拾肆個、墨綠色行李箱及黑色行李箱各壹個、透明塑
膠袋及牛皮紙袋各伍個（重量合計壹佰零壹點玖玖公克）、透明
塑膠袋及牛皮紙袋各玖個 (重量合計壹佰陸拾貳點零參公克) 及
鳳凰航空貨運承攬有限公司領貨簽收單上偽造之「何楚民」署押
壹枚均沒收。
    事  實
一、緣甲○○（綽號「小基」，業經本院九十二年度重訴字第五
    四號刑事判決判處無期徒刑，現於臺灣高等法院九十四年度
    上重訴字第四號審理中）與綽號「小瑋」之己○○、綽號「
    小國」之乙○○（己○○、乙○○均通緝中，俟到案後另行
    審結）共同基於私運第一級毒品海洛因進口之犯意聯絡，於
    九十二年五月初，其三人謀議自泰國私運海洛因入境，由己○○負責出資，乙○○安排具有前揭犯意聯絡之戊○○（業
    經本院前揭判決判處有期徒刑八年六月確定）擔任運毒夾帶
    海洛因入境之角色，而甲○○與丁○○為舊識，並得知丁○○因感情受創，故邀丁○○至泰國遊玩，然丁○○經濟狀況
    不佳，因而拒絕，但甲○○告知丁○○只須夾帶不詳物品自
    泰返國，至泰國遊玩費用一概不用負擔，丁○○因而基於與
    甲○○、己○○、乙○○及戊○○共同私運海洛因入境之不
    確定故意應允赴泰國。是於九十二年五月二十日下午三時許
    ，甲○○告知丁○○當天晚間出發至泰國，並在臺北縣永和
    市○○路附近交予丁○○墨綠色行李箱一個，供丁○○盛裝
    赴泰國之行李，又稱另有與丁○○原不相識之戊○○會同行
    ，囑丁○○與戊○○聯絡，兩人一同搭機至泰國，是丁○○
    與戊○○聯絡後，約定同日晚間七時許，在桃園中正國際機
    場第一航廈泰國航空公司櫃台見面，丁○○旋於同日下午搭
    乘基於幫助私運海洛因入境犯意之丙○○所駕駛之車號九Ｄ
    －六七六號計程車至中正機場與戊○○會合，兩人於同日晚
    間八時十分許，共同搭乘泰國航空ＴＧ六三五號班機前往泰
    國曼谷，並同住於泰國曼谷之ＡＲＮＯＭＡ飯店。翌日（九
    十二年五月二十一日）己○○、乙○○及甲○○先後抵達曼
    谷與丁○○、戊○○會合，並約定由乙○○、戊○○、丁○○至泰國清邁市取貨。是其三人於九十二年五月二十三日下
    午一時許搭機前往清邁市，並一同前往ＣＨＩＡＮＧ　ＭＡ
    ＩＰＬＡＺＡ飯店且辦理住房手續（戊○○、丁○○同住在
    一七○七號房內有門相通之二個房間），辦畢手續後，乙○○、戊○○及丁○○便同至該飯店對面之餐廳用晚餐，席間
    乙○○接獲己○○電話聯絡，乃先回到該飯店內與己○○碰
    面，己○○於前開飯店房間內將以牛皮紙袋、透明塑膠袋、
    錫箔紙袋由內而外包裹，放置於香脆榴槤袋再包裝於波羅蜜
    干紙盒內之海洛因磚十四塊，先交予乙○○，俟戊○○與丁○○用餐完畢，回到前開飯店房間後，己○○即先行離開，
    乙○○、戊○○及丁○○三人，乃將其中五塊海洛因磚藏放
    在丁○○所攜帶之墨綠色行李箱，另九塊海洛因磚則藏放在
    甲○○所攜帶提供之黑色行李箱中，準備由丁○○託運該墨
    綠色行李箱（行李箱編號ＴＧ七○五二○○號），戊○○則
    託運該黑色行李箱（行李箱編號ＴＧ七○五一八六號）搭機
    返臺，丁○○因見前開海洛因磚藏放在上開包裝內，並於翌
    日在清邁機場搭機至泰國曼谷時，己○○及乙○○二人亦搭
    同一班機押貨，至此方確定所攜帶之物品為海洛因，惟其仍
    執意攜帶前開行李搭乘中華航空公司ＣＩ六九六號班機，於
    九十二年五月二十四日晚間九時五十分許抵達桃園中正國際
    機場，而共同私運前述海洛因入境。然因警方早已接獲線報
    ，得知疑似己○○之人可能搭乘前開班機由泰國曼谷運輸海
    洛因抵臺，是乙○○、戊○○及丁○○出關時，見己○○遭
    機場安檢警員及財政部臺北關稅局關員攔下檢查，擔心事跡
    敗露，皆未提領託運行李即出關。而前述機場安檢警員及關
    稅局關員對己○○盤查，並未發現夾藏毒品，惟嗣以Ｘ光檢
    視戊○○、丁○○遺留在九號轉盤之未提領行李，因發現可
    疑，經實施搜索後，在戊○○所託運之編號ＴＧ七○五一八
    六號黑色行李箱中，扣得海洛因磚九塊（驗餘淨重合計三千
    一百七十三點五一公克，純度百分之七十七點五五，純質淨
    重二千四百六十一點零六公克）及分別為甲○○及己○○所
    有供本件私運海洛因犯罪所用之黑色行李箱一個及透明塑膠
    袋及牛皮紙袋各九個（重量合計一百六十二點零三公克)、
    波羅蜜干紙盒、香脆榴槤袋、錫箔紙袋各九個；在丁○○所
    託運之編號ＴＧ七○五二○○號墨綠色行李箱中，查獲海洛
    因磚五塊（驗餘淨重合計一千七百五十二點三三公克，純度
    百分之七十七點四六，純質淨重一千三百五十七點三五公克
    ）及分別為甲○○及己○○所有供本件私運海洛因犯罪所用
    之墨綠色行李箱一個及透明塑膠袋及牛皮紙袋各五個（重量
    合計一百零一點九九公克）、波羅蜜干紙盒、香脆榴槤袋、
    錫箔紙袋各五個。
二、丁○○下飛機後，即電話聯繫丙○○駕車至桃園中正國際機
    場接機，是丙○○於同日晚間至機場載離丁○○時，丁○○
    上車後便將上情（即通關時有大批警員檢查，致其不敢提領
    行李一事）告知丙○○，並委託丙○○於翌日（即同年月二
    十五日）幫忙提領行李並將機票交付丙○○，丙○○明知丁○○委託其代為領取之行李內藏放有第一級毒品海洛因，竟
    仍與己○○、甲○○、乙○○、丁○○、戊○○基於共同運
    輸丁○○所攜帶墨綠色行李箱內第一級毒品海洛因之犯意聯
    絡，及與丁○○基於共同行使偽造私文書之犯意聯絡，於同
    年五月二十五日下午一時許接獲丁○○電話通知托運行李已
    送達，要其前往貨運公司提領，丙○○乃於同日下午一時十
    一分許依丁○○指示前往臺北縣中和市○○路七八四之一號
    二樓，欲向不知情之鳳凰航空貨運承攬有限公司（下稱鳳凰
    公司）提領行李。丙○○除出示丁○○交付之機票及中華航
    空公司所開具之行李檔案編號（六○四四二）外，並於該公
    司出示之領貨簽收單據上偽簽「何楚民」署押一枚，表示係
    「何楚民」本人欲提領貨物，並交付鳳凰公司送貨司機謝長
    安而行使該偽造之領貨簽收單據，足以生損害於「何楚民」
    及鳳凰公司。惟如前所述，前開丁○○藏放有第一級毒品海
    洛因之行李抵達中正機場後，經內政部警政署航空警察局人
    員執行Ｘ光檢視勤務時，發覺可疑，乃開具Ｘ光檢查儀注檢
    貨物報告表會同海關人員開驗，經送鑑定結果含第一級毒品
    海洛因成分後，並指示警員跟監與鳳凰公司人員一同將上開
    貨品按址運送至臺北縣中和市○○路七八四之一號二樓，由
    丙○○出面偽簽「何楚民」署押簽收時，即為警當場查獲，
    並扣得前揭甲○○所有供私運海洛因犯罪所用之墨綠色行李
    箱一個及其內之海洛因與己○○所有供本件私運海洛因犯罪
    所用之透明塑膠袋及牛皮紙袋各五個（重量合計一百零一點
    九九公克）、波羅蜜干紙盒、香脆榴槤袋、錫箔紙袋各五個
    。
三、案經內政部警政署航空警察局移送臺灣桃園地方法院檢察署
    檢察官偵查起訴及臺灣桃園地方法院檢察署檢察官自動檢舉
    偵查起訴。
    理  由
一、上揭犯罪事實，業據被告丁○○於本院審理時坦承不諱（本
    院卷第一一、一二、四五至四七、一六一頁），核與共犯戊○○、丙○○於警詢、偵查及本院九十二年度重訴字第五四
    號刑事案件審理時供述之情節大致相符，且共犯甲○○前述
    之犯罪情節，並經本院九十二年度重訴字第五四號刑事案件
    審認綦詳，此有前開判決書在卷可查，又共犯丙○○於九十
    二年五月二十五日下午持被告丁○○所交付之機票及中華航
    空公司所開具之行李檔案編號（六○四四二）至臺北縣中和
    市○○路七八四之一號前，欲向鳳凰公司送貨員謝長安提領
    行李，且於送貨單之簽名欄內，偽簽「何楚民」之署押交回
    謝長安，旋即遭尾隨之警員逮捕等情，亦經證人謝長安、證
    人即中華航空公司職員謝志源證述詳實（見九十二年度偵字
    第九一八三號影印卷（一）第二九、三○、三三、三四頁）
    ，復有內政部警政署航空警察局扣押物品清單、委託書、機
    票、貨物簽收單、檢查報告、入出境查詢結果等件各一紙、
    臺北關稅局稽查組Ｘ光檢查儀注檢行李報告表二紙及拆封照
    片八幀附卷可稽（見九十二年度偵字第九一八三號影印卷（
    二）第四六、四七頁、影印卷（一）第一六、二四頁背面、
    三一、三一頁背面、七二至七五、三八、三九、三六、三七
    頁）。而上開扣案之白色磚塊，經法務部調查局鑑定後，均
    檢驗出含有第一級毒品海洛因成分，其中由戊○○所攜帶行
    李中藏置之第一級毒品海洛因磚九塊，驗餘淨重合計三千一
    百七十三點五一公克，純度百分之七十七點五五，純質淨重
    二千四百六十一點零六公克；另由被告丁○○所攜帶行李中
    藏置之第一級毒品海洛因磚五塊，驗餘淨重合計一千七百五
    十二點三三公克，純度百分之七十七點四六，純質淨重一千
    三百五十七點三五公克，有法務部調查局調科壹字第○八○○○六五三二號、000000000號鑑定通知書各一份
    在卷足憑（見前開影印卷（一）第一一三、一一四頁），並
    有前述盛裝海洛因之透明塑膠袋、牛皮紙袋、波羅蜜干紙盒
    、香脆榴槤袋、錫箔紙袋等包裝袋扣案可佐，足認被告丁○○前開自白與事實相符，應可採信。
二、被告丁○○並供稱：甲○○找伊至泰國遊玩時，因伊身無分
    文，甲○○遂透露順便自泰國帶東西回來，所需費用一概不
    用伊負擔等語（見本院卷第一一、四五頁），查被告為有相
    當社會經驗之成年人，當知天下無白吃之午餐，且泰國復為
    海洛因氾濫之地區，故若有人免費供其至泰國遊玩，僅令其
    攜帶不詳物品返國，則其顯可預見所攜帶返國之物品，應為
    第一級毒品海洛因，惟其仍為之運輸，是其於出國時，即已
    有預見其所私運之物品為海洛因，且其發生不違背其本意之
    不確定故意。嗣被告於泰國清邁機場時，因見前晚由己○○
    送來之海洛因磚藏放在上開包裝內，並於清邁機場搭機至泰
    國曼谷時，己○○及乙○○二人亦搭同一班機押貨，至此方
    確定所攜帶之物品為海洛因等情，亦經被告供述確實（見本
    院卷第四七頁），惟其仍執意私運前開海洛因返國，則其主
    觀犯意，已由不確定故意提昇至確定故意，洵可認定。綜上
    ，本件事證明確，應予依法論科。
三、論罪科刑部分：
（一）按被告丁○○行為後，毒品危害防制條例業於九十二年七
      月九日修正公布，並自公布後六個月即九十三年一月九日
      施行，有關運輸第一級毒品之犯行，即毒品危害防制條例
      第四條第一項之規定，其相關刑度並未修正，均為「運輸
      第一級毒品者，處死刑或無期徒刑；處無期徒刑者，得併
      科新臺幣一千萬元以下罰金」，是依修正後之規定，對被
      告並無不利，爰依刑法第二條第一項前段規定，適用新法
      處斷。又按海洛因係修正後毒品危害防制條例第二條第二
      項第一款規定之第一級毒品，且係行政院依懲治走私條例
      第二條第四項公告之「管制物品及其數額」甲項第四款所
      列之管制進出口物品。
（二）被告丁○○自泰國私運海洛因入境之行為，係犯修正後毒
      品危害防制條例第四條第一項運輸第一級毒品罪及懲治走
      私條例第二條第一項之私運管制物品進口罪。查被告丁○○前基於不確定故意而與甲○○、己○○、乙○○、戊○○共同私運海洛因入境，然其於泰國清邁機場時，已確定
　　　所私運之物品為海洛因，惟其仍執意為之，是其犯意僅係
　　  由不確定故意進而提昇為確定故意，並無礙於前揭罪名之
  　　成立。至其與丙○○於鳳凰公司領貨單據上偽造「何楚民
    　」之署押，表示欲提領貨物，持以交付鳳凰公司送貨司機
      謝長安而行使，足以生損害於「何楚民」及鳳凰公司之犯
      行，則係犯刑法第二百十六條、第二百十條之行使偽造私
      文書罪。其持有第一級毒品海洛因之低度行為，為運輸之
      高度行為所吸收及其偽造署押為偽造私文書之部分行為，
      偽造私文書之低度行為，為行使之高度行為所吸收，均不
      另論罪。
（三）被告丁○○所為前揭運輸第一級毒品、私運管制物品進口
      罪及行使偽造私文書等罪，分別與甲○○、己○○、乙○○、戊○○、丙○○（前述事實欄二之部分）及丙○○間
      ，具有犯意聯絡及行為分擔，應各論以共同正犯。又被告
      丁○○所犯之運輸第一級毒品及私運管制物品進口二罪，
      係以一行為同時觸犯上開二罪名，為想像競合犯，應從一
      重之運輸第一級毒品罪處斷。另其所犯之運輸第一級毒品
      及行使偽造私文書罪間，有方法結果之牽連關係，依刑法
      第五十五條之規定，應從一重之運輸第一級毒品罪論處。
（四）查被告丁○○因貪圖免費至泰國遊玩之利益，受人利用，
      擔任運送海洛因之交通，致觸犯刑章，所獲得之利益有限
      ，其惡性及犯罪情節尚與大規模之運毒集團有別，並非大
      盤、中盤之毒梟，縱量處最輕之法定本期無期徒刑，猶嫌
      過重，實屬情輕法重，其犯罪之情狀，在客觀上足以引起
      一般之同情，尚屬可憫，爰依刑法第五十九條之規定，酌
      量減輕其刑。爰審酌被告丁○○為貪圖小利，而私運數量
      甚多之海洛因入境，如流入市面將加速毒品之氾濫，並對
      國人健康及社會治安造成嚴重之危害，惟念其犯後坦承犯
      行，且並無其他前案紀錄，此有臺灣高等法院被告全國前
      案紀錄表在卷可按，犯後態度及素行均稱良好等一切情狀
      ，量處如主文所示之刑，以示懲戒。
四、沒收：
（一）扣案之第一級毒品海洛因磚五塊（驗餘淨重合計一千七百
      五十二點三三公克），及第一級毒品海洛因磚九塊（驗餘
      淨重合計三千一百七十三點五一公克），均係被告丁○○
      等人所運輸之毒品，應依修正後毒品危害防制條例第十八
      條第一項前段諭知沒收銷燬之；又透明塑膠袋及牛皮紙袋
      各九個（重量合計一百六十二點零三公克）、透明塑膠袋
      及牛皮紙袋各五個（重量合計一百零一點九九公克）、波
      羅蜜干包裝紙盒、香脆榴槤袋、錫箔紙袋各十四個，均係
      共犯己○○提供，應認係屬己○○所有，另扣案之墨綠色
      及黑色行李箱各一個係共犯甲○○所有，均用以供本件私
      運海洛因入境犯罪所用之物，併依同條例第十九條第一項
      前段宣告沒收。
（二）至共犯丙○○於鳳凰公司領貨簽收單上偽造之「何楚民」
      署押一枚，應依刑法第二百十九條規定沒收之。
據上論斷，應依刑事訴訟法第二百九十九條第一項前段，修正後
毒品危害防制條例第四條第一項、第十八條第一項前段、第十九
條第一項前段，懲治走私條例第二條第一項、第十一條，刑法第
十一條、第二條第一項前段、第二十八條、第二百十六條、第二
百十條、第五十五條、第五十九條、第二百十九條，判決如主文
。
本案經檢察官楊挺宏到庭執行職務。
中　　華　　民　　國　　94　　年　　9 　　月　　13　　日
                  刑事第八庭  審判長法　官　曾家貽
                                    法  官  陳彥宏
                                    法  官  吳為平
以上正本證明與原本無異。
如不服本判決，應於送達後十日內，向本院提出上訴狀。
                                    書記官  賴朱梅
中　　華　　民　　國　　94　　年　　9 　　月　　15　　日
附錄論罪科刑法條：
修正後毒品危害防制條例第四條第一項
製造、運輸、販賣第一級毒品者，處死刑或無期徒刑；處無期徒
刑者，得併科新臺幣一千萬元以下罰金。
懲治走私條例第二條第一項
私運管制物品進口、出口逾公告數額者，處七年以下有期徒刑，
得併科新臺幣三百萬元以下罰金。
刑法第二百十條
偽造、變造私文書，足以生損害於公眾或他人者，處五年以下有
期徒刑。
刑法第二百十六條
行使第二百十條至第二百十五條之文書者，依偽造、變造文書或
登載不實事項或使登載不實事項之規定處斷。
